【裁判字號】    89,親,31
【裁判日期】    891020
【裁判案由】    否認婚生子女
【裁判全文】
臺灣屏東地方法院民事判決  八十九年度親字第三一號
    原        告  乙○○
                              .
    被        告  乙○○之子  .
                              .
    兼法定代理人  甲○○      .
右當事人間否認子女事件，本院判決如左：
    主  文
確認被告乙○○之子（民國八十八年九月二十八日生）非原告自被告甲○○受胎所生
之子。
訴訟費用由被告負擔。
    事  實
甲、原告方面：
一、聲明：求為判決如主文所示。
二、陳述：
    原告與被告甲○○於民國八十五年一月六日結婚，惟原告於八十七年十月間即行
    離家，期間約十一個月餘，均未曾與被告甲○○見面，其並因而於八十八年六月
    三十日於自由時報刊登尋人啟示，故原告於八十八年九月二十八日在台北市立萬
    芳醫院產下之子，實非受胎自被告，為此依民法第一千零六十三條第二項之規定
    ，提起本件訴訟。
三、證據：提出出生證明書、戶籍登記謄本及自由時報各一件為證，並聲請將被告乙
    ○○之子送請血緣鑑定。
乙、被告甲○○方面：
一、聲明：同意原告之請求。
二、陳述：願做ＤＮＡ基因比對以鑑定親子關係。
    理  由
一、本件原告主張與被告甲○○係夫妻，惟其自八十七年十月間起，離家約十一個月
    餘，期間均未與被告甲○○見面，故八十八年九月二十八日其在台北市立萬芳醫
    院產下之子，並非受胎自被告甲○○之事實，業據提出戶籍登記謄本、出生證明
    書及屏東基督教醫院ＤＮＡ親子血緣關係諮詢報告單等件為證，而經本院審閱該
    ＤＮＡ親子血緣關係諮詢報告單，被告甲○○與乙○○之子其ＤＮＡ  ＳＴＲ系
    統存有ｖＷＡ、Ｄ８Ｓ１１７９、Ｄ２１Ｓ１１、Ｄ１８Ｓ５１、Ｄ５Ｓ８１８
    、Ｄ１３Ｓ３１７六個基因座型別矛盾，依該ＤＮＡ親子血緣關係諮詢報告單內
    之綜合研判，甲○○與乙○○之子間應不存在血緣關係。從而，原告之主張，堪
    信為實在。
二、按民法第一千零六十三條第一項推定之婚生子女，如夫妻之一方能證明妻非自夫
    受胎者，得於知悉子女出生之日起，一年內提起否認之訴，同條第二項定有明文
    。查原告受胎產下該子之時，既在與被告甲○○婚姻關係存續中，依法本應推定
    為原告與被告甲○○之婚生子，然原告並非自被告甲○○受胎一情，已堪認定，
    則原告於該子出生之日起一年內提起本件訴訟，於法即無不合，所訴應予准許。
據上論結，本件原告之訴為有理由，並依民事訴訟法第七十八條，判決如主文。
中      華      民      國    八十九    年      十      月     二 十    日
                                    臺灣屏東地方法院民事第二庭
~B法      官  王幸華
右為正本，係照原本作成。
如不服本判決，應於送達後廿日內，向本院提出上訴狀。
~B法院書記官  江永年
中      華      民      國    八十九    年      十      月     二 十    日


司法院資訊處製作；財團法人民間司法改革基金會備份。
